---
title: "PavlovaDN_HW(R)_6"
author: "Pavlova"
date: "2024-04-16"
output: html_document
---

### Домашнее задание

Описание ДЗ При выполнении этого домашнего задания вам необходимо посчитать выборки для различных типов точек. Напишите соответствующий код, пользуясь указанными формулами.

Пусть наш спонсор заинтересован, чтобы исследование имело 80% мощность, а уровень значимости — 5%, ожидаемый drop-out rate = 10%.

```{r}
# уровень значимости:
alpha <- 0.05
# мощность:
beta <- 0.2
dropout_rate <- 0.1

# Функция для расчета квантилей
calculate_quantiles <- function(alpha, beta) {
  z_alpha_2 <- abs(qnorm(1 - alpha / 2))
  z_beta <- abs(qnorm(beta))
  return(list(z_alpha_2 = z_alpha_2, z_beta = z_beta))
}

# Получаем квантили
quantiles <- calculate_quantiles(alpha, beta)

# Функция для расчета размера выборки
calculate_sample_size <- function(z_alpha_2, z_beta, sd, delta, dropout_rate) {
  nominator <- (z_alpha_2 + z_beta)^2 * (sd^2 / 2)
  denominator <- delta^2
  sample_size <- nominator / denominator
  sample_size_with_dropout <- sample_size / (1 - dropout_rate)
  sample_size_for_one_group <- ceiling(sample_size_with_dropout)
  total_sample_size <- sample_size_for_one_group * 2
  return(list(sample_size_for_one_group = sample_size_for_one_group, total_sample_size = total_sample_size))
}

```
1 Задание. (3 балла) Рассчитайте выборку для исследования терапевтической эквивалентности для двухпериодного cross-over дизайна. Из предыдущих исследований известно, что дисперсия составляет 20% (σ_m= 0.20), а разница средних составляет −10% (έ = μ_test - μ_reference). Клиницисты сообщают нам, что клинически значимая разница составляет 25% (δ= 0.25).

```{r}
# Задание 1 (Двухпериодный cross-over дизайн):
# Дисперсия
sd <- 0.2
# Разница средних (отрицательное значение, так как это уменьшение)
epsilon <- -0.1
# Клинически значимая разница
delta <- 0.25

# Функция для расчета размера выборки
calculate_sample_size_formula <- function(z_alpha_2, z_beta, sd, delta, epsilon, dropout_rate) {
  # Рассчитываем размер выборки для каждой группы
  n <- ((z_alpha_2 + z_beta)^2 * sd^2) / (2 * (delta - abs(epsilon))^2)
  # Учитываем drop-out rate
  n_with_dropout <- n / (1 - dropout_rate)
  # Округляем в большую сторону
  n_per_group <- ceiling(n_with_dropout)
  # Общий размер выборки
  total_sample_size <- n_per_group * 2
  return(list(sample_size_per_group = n_per_group, total_sample_size = total_sample_size))
}

# Задаем значения alpha, beta, и dropout_rate
alpha <- 0.05  # Уровень значимости
beta <- 0.2   # Мощность
dropout_rate <- 0.1  # Drop-out rate

# Получаем квантили
quantiles <- calculate_quantiles(alpha, beta)

# Выполняем расчет размера выборки с использованием формулы
sample_size_result_formula <- calculate_sample_size_formula(quantiles$z_alpha_2, quantiles$z_beta, sd, delta, epsilon, dropout_rate)

# Вывод результатов
cat('Размер выборки для n1=n2:', sample_size_result_formula$sample_size_per_group, '\n')
cat('Общий размер выборки n:', sample_size_result_formula$total_sample_size, '\n')

```
Задание 2. (3 балла) Рассчитайте выборку для гипотезы non-inferiority для двухвыборочного параллельного дизайна. Пусть клинически значимая разница дельта = -0.1, то есть мы ожидаем разницу не меньше 10%, а долю ответов для тестового препарата  p2= 0.65, в то время как нам известно из предыдущих исследований, что доля ответов у препарата сравнения составляет  p1= 0.85. Соотношение групп равно  k= 1.
```{r}
# Задаем параметры для исследования
p1 <- 0.85  # Доля ответов для препарата сравнения
p2 <- 0.65  # Доля ответов для тестового препарата
delta <- -0.1  # Клинически значимая разница
k <- 1  # Соотношение групп

# Функция для расчета размера выборки для гипотезы non-inferiority
calculate_sample_size_non_inferiority <- function(z_alpha_2, z_beta, p1, p2, delta, k, dropout_rate) {
  # Рассчитываем размер выборки для каждой группы
  n <- ((z_alpha_2 + z_beta)^2) * (p1 * (1 - p1) + p2 * (1 - p2)) / ((p1 - p2 - delta)^2)
  # Учитываем drop-out rate
  n_with_dropout <- n / (1 - dropout_rate)
  # Округляем в большую сторону
  n_per_group <- ceiling(n_with_dropout)
  # Общий размер выборки
  total_sample_size <- n_per_group * k
  return(list(sample_size_per_group = n_per_group, total_sample_size = total_sample_size))
}

# Получаем квантили
quantiles <- calculate_quantiles(alpha, beta)

# Выполняем расчет размера выборки с использованием формулы для non-inferiority
sample_size_result_non_inferiority <- calculate_sample_size_non_inferiority(quantiles$z_alpha_2, quantiles$z_beta, p1, p2, delta, k, dropout_rate)

# Вывод результатов
cat('Размер выборки для n1=n2:', sample_size_result_non_inferiority$sample_size_per_group, '\n')
cat('Общий размер выборки n:', sample_size_result_non_inferiority$total_sample_size, '\n')
```

Задание 3.(4 балла) Рассчитайте выборку для гипотезы equality для следующего исследования. Мы хотим сравнить новую терапию инфекции, присоединяющейся в больничных условиях у пациентов с ожогами, с золотым стандартом, основываясь на данных, анализируемых с помощью регрессии Кокса. Пусть отношение рисков «золотой стандарт / новая терапия», hazard ratio, HR = 2. Мы предполагаем, что 80% пациентов (d= 0.8) могут столкнуться с этим заболеванием. Соотношения групп терапии равны (p1=p2=0.5).
```{r}
# Функция для расчета размера выборки для гипотезы equality
calculate_sample_size_equality <- function(z_alpha_2, z_beta, HR, p1, p2, d, dropout_rate) {
  # Рассчитываем размер выборки для каждой группы
  n <- ((z_alpha_2 + z_beta)^2) / ((log(HR))^2 * p1 * p2 * d)
  # Учитываем drop-out rate
  n_with_dropout <- n / (1 - dropout_rate)
  # Округляем в большую сторону
  n_per_group <- ceiling(n_with_dropout)
  # Общий размер выборки
  total_sample_size <- n_per_group * 2
  return(list(sample_size_per_group = n_per_group, total_sample_size = total_sample_size))
}
# Получаем квантили
quantiles <- calculate_quantiles(alpha, beta)

# Задаем параметры для исследования
HR <- 2  # Отношение рисков (hazard ratio)
p1 <- 0.5  # Соотношение групп для терапии 1
p2 <- 0.5  # Соотношение групп для терапии 2
d <- 0.8  # Процент пациентов, подверженных заболеванию

# Выполняем расчет размера выборки с использованием формулы для equality
sample_size_result_equality <- calculate_sample_size_equality(quantiles$z_alpha_2, quantiles$z_beta, HR, p1, p2, d, dropout_rate)

# Вывод результатов
cat('Размер выборки для n1=n2:', sample_size_result_equality$sample_size_per_group, '\n')
cat('Общий размер выборки n:', sample_size_result_equality$total_sample_size, '\n')

```


